el: Χαρακτήρας/θέμα «λαστιχένιο παπάκι»: Ζώα (όχι σε στιλ πάπιας); Κλασικό; Προσαρμοσμένο/εξατομικευμένο; Φαντασία/διάστημα; Φαγητό; Θέμα φωσφοριζέ/blacklight; Γιορτινό/εποχικό; Στρατιωτικό; Μουσική; Επάγγελμα (π.χ.; Πειρατής; Ποπ κουλτούρα/με άδεια; Pride/ΛΟΑΤΚΙ+; Πριγκίπισσα/παραμύθι; Αθλήματα; Υπερήρωας/κόμικ; Ταξίδια; Οχήματα; Γάμος/ρομαντισμός; γιατρός; πυροσβέστης); Άλλο
es: Personaje o tema del patito de goma: Animales (sin estilo de pato); Clásico; Personalizado; Fantasía/espacio; Comida; Tema brillante/de luz negra; Festivo/de temporada; Militar; Música; Ocupación (p. ej.; Pirata; Cultura pop/con licencia; Orgullo/LGBTQ+; Princesa/cuento de hadas; Deportes; Superhéroe/cómic; Viajes; Vehículos; Boda/romance; Doctor; Bombero); Otro
pt-BR: Patinho de borracha personagem/tema: Animais (não patos); Clássico; Customizado/personalizado; Fantasia/espaço; Comida; Tema fluorescente/luz negra; Feriado/sazonal; Militar; Música; Profissão (ex.:; Pirata; Cultura pop/licenciado; Orgulho/LGBTQ+; Princesa/conto de fadas; Esportes; Super-herói/quadrinhos; Viagem; Veículos; Casamento/romance; médico; bombeiro); Outros
zh-CN: 橡皮鸭角色/主题: 动物（非鸭子造型）; 经典; 定制/个性化; 奇幻/太空; 食物; 夜光/黑光主题; 节日/季节性; 军事; 音乐; 职业（例如; 海盗; 流行文化/授权; 骄傲/LGBTQ+; 公主/童话; 运动; 超级英雄/漫画; 旅行; 交通工具; 婚礼/浪漫; 医生; 消防员）; 其他
tr: Lastik ördek karakteri/teması: Hayvanlar (ördek tasarımı olmayan); Klasik; Özel/kişiselleştirilmiş; Fantastik/uzay; Yiyecek; Parlayan/siyah ışık teması; Tatil/sezonluk; Askeri; Müzik; Meslek (ör.; Korsan; Popüler kültür/lisanslı; Onur/LGBTQ+; Prenses/peri masalı; Spor; Süper kahraman/çizgi roman; Seyahat; Araçlar; Düğün/romantizm; doktor; itfaiyeci); Diğer
fr: Personnage ou thème du canard de bain: Animaux (autres que canard); Classique; Sur mesure/personnalisé; Fantastique/espace; Nourriture; Thème phosphorescent/lumière noire; Fêtes/saisonnier; Militaire; Musique; Métier (par ex.; Pirate; Culture pop/sous licence; Fierté/LGBTQ+; Princesse/conte de fées; Sport; Super-héros/BD; Voyage; Véhicules; Mariage/romance; médecin; pompier); Autre
pt-PT: Personagem/tema do patinho de borracha: Animais (estilo não pato); Clássico; Personalizado; Fantasia/espaço; Comida; Tema fluorescente/luz negra; Festividades/sazonal; Militar; Música; Profissão (p. ex.; Pirata; Cultura pop/licenciado; Orgulho/LGBTQ+; Princesa/conto de fadas; Desportos; Super-herói/banda desenhada; Viagens; Veículos; Casamento/romance; Médico; Bombeiro); Outro
fi: Kumiankan hahmo/teema: Eläimet (ei ankkamuotoilu); Klassinen; Räätälöity/yksilöity; Fantasia/avaruus; Ruoka; Hohto-/mustavaloteema; Juhlapyhät/sesonki; Armeija; Musiikki; Ammatti (esim.; Merirosvo; Popkulttuuri / lisensoitu; Pride / LGBTQ+; Prinsessa/satu; Urheilu; Supersankari/sarjakuva; Matkailu; Ajoneuvot; Häät/romantiikka; lääkäri; palomies); Muu
ru: Персонаж или тема резиновой уточки: Животные (не утки); Классика; На заказ / персонализация; Фэнтези / космос; Еда; Светящиеся / в ультрафиолете; Праздники / сезоны; Военная тематика; Музыка; Профессия (напр.,; Пират; Поп-культура / лицензионные; Прайд / ЛГБТК+; Принцесса / сказка; Спорт; Супергерои / комиксы; Путешествия; Транспорт; Свадьба / романтика; врач; пожарный); Другое
ro-RO: Personaj/temă rățușcă de cauciuc: Animale (stil non-rățușcă); Clasic; Personalizat; Fantezie/spațiu; Mâncare; Tematică fosforescentă/lumină neagră; Sărbători/sezonier; Militar; Muzică; Ocupație (de ex.; Pirat; Cultură pop/cu licență; Pride/LGBTQ+; Prințesă/basm; Sport; Supererou/benzi desenate; Călătorii; Vehicule; Nuntă/romantic; Doctor; Pompier); Altele
ko: 고무 오리 캐릭터/테마: 동물(오리 형태 제외); 클래식; 맞춤형/개인화; 판타지/우주; 음식; 야광/블랙라이트 테마; 홀리데이/시즌; 밀리터리; 음악; 직업(예:; 해적; 대중문화/라이선스; 프라이드/LGBTQ+; 공주/동화; 스포츠; 슈퍼히어로/코믹스; 여행; 차량; 웨딩/로맨스; 의사; 소방관); 기타
th: ตัวละคร/ธีมเป็ดน้อยยาง: สัตว์ (สไตล์ที่ไม่ใช่เป็ด); คลาสสิก; สั่งทำ/ปรับแต่งเฉพาะบุคคล; แฟนตาซี/อวกาศ; อาหาร; ธีมเรืองแสง/แบล็คไลท์; วันหยุด/ตามฤดูกาล; ทหาร; ดนตรี; อาชีพ (เช่น; โจรสลัด; ป๊อปคัลเจอร์/ลิขสิทธิ์; Pride/LGBTQ+; เจ้าหญิง/เทพนิยาย; กีฬา; ซูเปอร์ฮีโร่/คอมมิกส์; ท่องเที่ยว; ยานพาหนะ; งานแต่งงาน/โรแมนติก; หมอ; นักดับเพลิง); อื่นๆ
zh-TW: 橡膠鴨角色/主題: 動物 (非鴨子造型); 經典; 客製化/個人化; 奇幻/太空; 食物; 發光/黑光燈主題; 節慶/季節性; 軍事; 音樂; 職業 (例如; 海盜; 流行文化/授權; 驕傲/LGBTQ+; 公主/童話; 運動; 超級英雄/漫畫; 旅遊; 車輛; 婚禮/浪漫; 醫生; 消防員); 其他
sv: Gummianka – karaktär/tema: Djur (ej ankdesign); Klassisk; Anpassad/personlig; Fantasy/rymd; Mat; Självlysande/blacklight-tema; Högtid/säsong; Militär; Musik; Yrke (t.ex.; Pirat; Popkultur/licensierad; Pride/HBTQ+; Prinsessa/saga; Sport; Superhjälte/serie; Resor; Fordon; Bröllop/romantik; Läkare; Brandman); Övrigt
bg-BG: Тема/герой на гуменото пате: Животни (различни от патета); Класическо; По поръчка/персонализирано; Фентъзи/космос; Храна; Светещо/UV тема; Празнично/сезонно; Военно; Музика; Професия (напр.; Пиратско; Поп култура/лицензирано; Прайд/ЛГБТК+; Принцеса/приказка; Спорт; Супергерой/комикс; Пътуване; Превозни средства; Сватба/романтика; лекар; пожарникар); Друго
lt-LT: Guminės ančiuko personažas / tema: Gyvūnai (ne ančių stiliaus); Klasikinė; Pasirinktinė / personalizuota; Fantastika / kosmosas; Maistas; Šviečianti / UV šviesos tema; Šventinė / sezoninė; Kariuomenė; Muzika; Profesija (pvz.,; Piratas; Popkultūra / licencijuota; „Pride“ / LGBTQ+; Princesė / pasaka; Sportas; Superherojus / komiksai; Kelionės; Transporto priemonės; Vestuvės / romantika; daktaras; ugniagesys); Kita
pl: Motyw/postać gumowej kaczuszki: Zwierzęta (inne niż kaczka); Klasyczny; Niestandardowy/spersonalizowany; Fantasy/kosmos; Jedzenie; Motyw fluorescencyjny/światło UV; Świąteczny/sezonowy; Militarny; Muzyka; Zawód (np.; Pirat; Popkultura/na licencji; Pride/LGBTQ+; Księżniczka/bajka; Sport; Superbohater/komiks; Podróże; Pojazdy; Ślub/romans; lekarz; strażak); Inne
sk-SK: Charakter/motív gumenej kačičky: Zvieratá (iný štýl ako kačka); Klasický; Na mieru/personalizovaný; Fantasy/vesmír; Jedlo; Svietiace/UV motívy; Sviatočné/sezónne; Vojenské; Hudba; Povolanie (napr.; Piráti; Popkultúra/licencované; Pride/LGBTQ+; Princezné/rozprávky; Šport; Superhrdinovia/komiks; Cestovanie; Vozidlá; Svadba/romantika; Doktor; Hasič; Iné
ja: ゴム製のアヒルのキャラクター／テーマ: 動物 (アヒル以外のスタイル); クラシック; カスタム/パーソナライズ; ファンタジー/宇宙; 食べ物; 発光/ブラックライトテーマ; 祝日/季節; ミリタリー; 音楽; 職業 (例:; 海賊; ポップカルチャー/ライセンス; プライド/LGBTQ+; プリンセス/おとぎ話; スポーツ; スーパーヒーロー/コミック; 旅行; 乗り物; ウェディング/ロマンス; 医師; 消防士); その他
it: Personaggio/tema della paperella di gomma: Animali (non paperelle); Classico; Personalizzato; Fantasia/spazio; Cibo; Tema fluorescente/luce nera; Feste/stagionale; Militare; Musica; Professione (es.; Pirata; Cultura pop/in licenza; Pride/LGBTQ+; Principessa/fiaba; Sport; Supereroe/fumetto; Viaggi; Veicoli; Matrimonio/romantico; dottore; vigile del fuoco); Altro
nb: Karakter/tema for gummiand: Dyr (ikke andestil); Klassisk; Tilpasset/personlig; Fantasy/verdensrom; Mat; Selvlysende / blacklight-tema; Høytid/sesong; Militær; Musikk; Yrke (f.eks.; Pirat; Popkultur/lisensiert; Pride/LHBTQ+; Prinsesse/eventyr; Sport; Superhelt/tegneserie; Reise; Kjøretøy; Bryllup/romantikk; Lege; Brannkonstabel); Annet
vi: Nhân vật/chủ đề vịt cao su: Động vật (không phải kiểu vịt); Cổ điển; Tùy chỉnh/cá nhân hóa; Giả tưởng/vũ trụ; Đồ ăn; Chủ đề dạ quang/ánh sáng cực tím; Lễ hội/theo mùa; Quân sự; Âm nhạc; Nghề nghiệp (VD:; Cướp biển; Văn hóa đại chúng/được cấp phép; Pride/LGBTQ+; Công chúa/truyện cổ tích; Thể thao; Siêu anh hùng/truyện tranh; Du lịch; Phương tiện; Đám cưới/lãng mạn; bác sĩ; lính cứu hỏa); Khác
cs: Postava/motiv gumové kachničky: Zvířata (jiná než kachna); Klasické; Vlastní/personalizované; Fantasy/vesmír; Jídlo; Motiv svítící/UV; Sváteční/sezónní; Vojenské; Hudba; Povolání (např.; Pirát; Popkultura/licencované; Pride/LGBTQ+; Princezna/pohádka; Sport; Superhrdina/komiks; Cestování; Vozidla; Svatba/romantika; lékař; hasič); Jiné
da: Gummiands egenskaber/tema: Dyr (ikke ande-design); Klassisk; Brugerdefineret/personliggjort; Fantasy/verdensrum; Mad; Selvlysende/blacklight-tema; Højtid/sæsonbetinget; Militær; Musik; Erhverv (f.eks.; Pirat; Popkultur/licenseret; Pride/LGBTQ+; Prinsesse/eventyr; Sport; Superhelt/tegneserie; Rejse; Køretøjer; Bryllup/romantik; Læge; Brandmand); Andet
en: Rubber ducky character/theme: Animals (non-duck styling); Classic; Custom/personalized; Fantasy/space; Food; Glow/blacklight theme; Holiday/seasonal; Military; Music; Occupation (e.g.; Pirate; Pop culture/licensed; Pride/LGBTQ+; Princess/fairytale; Sports; Superhero/comic; Travel; Vehicles; Wedding/romance; doctor; firefighter); Other
hu: Gumikacsa karaktere/témája: Állatok (nem kacsa stílusú); Klasszikus; Egyedi/személyre szabott; Fantasy/űr; Étel; Foszforeszkáló/UV-fényes téma; Ünnepi/szezonális; Katonai; Zene; Foglalkozás (pl.; Kalóz; Popkultúra/licencelt; Pride/LMBTQ+; Hercegnő/mese; Sport; Szuperhős/képregény; Utazás; Járművek; Esküvő/romantika; orvos; tűzoltó); Egyéb
sl-SI: Lik/tematika gumijaste račke: Živali (stil, ki ni račka); Klasična; Po meri/personalizirana; Domišljija/vesolje; Hrana; Tema s svetlečim/UV-učinkom; Praznična/sezonska; Vojaška; Glasba; Poklic (npr.; Piratska; Popkultura/licencirana; Parada ponosa/LGBTQ+; Princesa/pravljica; Šport; Superjunak/stripi; Potovanja; Vozila; Poroka/romantika; zdravnik; gasilec); Drugo
nl: Rubberen eendje karakter/thema: Dieren (niet in eend-stijl); Klassiek; Aangepast/gepersonaliseerd; Fantasy/ruimte; Eten; Glow-/blacklightthema; Feestdagen/seizoensgebonden; Militair; Muziek; Beroep (bijv.; Piraat; Popcultuur/gelicentieerd; Pride/LHBTQ+; Prinses/sprookje; Sport; Superheld/strip; Reizen; Voertuigen; Bruiloft/romantiek; dokter; brandweerman); Overig
de: Quietscheenten-Figur/-Thema: Tiere (kein Enten-Design); Klassisch; Individuell/Personalisiert; Fantasy/Weltraum; Lebensmittel; Leucht-/Schwarzlicht-Motiv; Feiertage/Saisonal; Militär; Musik; Beruf (z. B.; Pirat:in; Popkultur/Lizenziert; Pride/LGBTQ+; Prinzessin/Märchen; Sport; Superheld:in/Comic; Reisen; Fahrzeuge; Hochzeit/Romantik; Arzt/Ärztin; Feuerwehr); Sonstiges
hr-HR: Lik/tema gumene patkice: Životinje (različite od patke); Klasična; Prilagođena / personalizirana; Fantazija / svemir; Hrana; Sjaj u mraku / UV tema; Blagdanska/sezonska; Vojska; Glazba; Zanimanje (npr.; Gusar; Pop kultura / licencirano; Pride / LGBTQ+; Princeza / bajka; Sport; Superheroj / strip; Putovanje; Vozila; Vjenčanje / romantika; liječnik; vatrogasac); Ostalo